---
title: "Modelos da família ARCH: pacote rugarch"
author: "Andreza Palma"
output: html_document
---

```{r setup, include=FALSE}
knitr::opts_chunk$set(echo = TRUE)
```

Primeiro, vamos carregar os pacotes necessários (caso ainda não tenha instalado, é preciso primeiro instalar antes de carregar!!!).

```{r}
library(BatchGetSymbols) ### pegar dados yahoo finance (preços diárias ativos negociados em bolsa)
library(rugarch)
library(tidyverse)
library(ggthemes) 
library(FinTS)
library(WriteXLS)
library(xtable)
library(tbl2xts)
```

Para o nosso exemplo, vamos usar os dados do IBOVESPA que serão importados através do pacote BatchGetSymbols. Se vc não se lembrar o procedimento, volte para a aula de fatos estilizados. 

```{r}
#ticker IBOVESPA
tickers<-c("^BVSP")

ibov<- BatchGetSymbols(tickers,
                                 first.date = '2019-03-21',
                                 last.date = Sys.time(),
                                 type.return = "log",
                                 freq.data = "daily")

ibov <- ibov[[2]]
```

Vamos selecionar os retornos diários da série do IBOVESPA e separar as datas da série de retornos:

```{r}
daily_returns <- ibov %>% 
  select(ref.date,ret.closing.prices)

date <- daily_returns %>%
  select(ref.date) %>% 
  rename(date = ref.date) %>% 
  slice(-1)

daily_returns <- daily_returns %>%
  select(ret.closing.prices) %>% 
  slice(-1)

```

**TESTANDO EFEITO ARCH: TESTE LM**

Vamos realizar o teste LM para heterocedasticidade condicional para 1, 2 e 10 defasagens. A hipótese nula é que não há efeito ARCH (heterocedasticidade condicional). Portanto, ao se rejeitar a hipótese nula, um modelo ARCH mostra-se adequado. Esse teste é realizado pelo pacote FinTS. Lembre-se também que é possível analisar a FACP dos retornos ao quadrado, como vimos no módulo de fatos estilizados. 

```{r}
ArchTest(daily_returns,lags=1,demean=TRUE)
ArchTest(daily_returns,lags=2,demean=TRUE)
ArchTest(daily_returns,lags=10,demean=TRUE)
```



**ESTIMAÇÃO DE MODELOS DA FAMÍLIA ARCH**

No pacote rugarch, primeiro usamos o comando ugarchspec para selecionar a configuração dos modelos que serão estimados. É possível especificar a equação para a média condicional e também para a variância condicional. 

As opções para a equação da variância condicional incluem (variance.model):
- sGARCH
- eGARCH
- GJR
- apARCH
- iGARCH
- csGARCH

Para especificar a equação da média, usamos mean.model = list(armaOrder=c(p,q)), onde p e q são as ordens da parte AR e MA, respectivamente. 

Caso deseje estimar o modelo GARCH-M, deve incluir archm = TRUE.

Várias distribuições para o erro estão disponíveis e são especificadas em distribution.model = "". As opções incluem:
- “norm”, para a distribuição normal;
- “snorm” para a distribuição normal assimétrica;
- “std” para a t-Student;
- “sstd” para a t-Student assimétrica;
- “ged” para a distribuição de erro generalizada;
- “sged” para a distribuição de erro generalizada assimétrica;
- “nig” para a distribuição normal inversa;
- “ghyp” para a hiperbólica generalizada;
- “jsu” para a distribuição Johnson’s SU.

Abaixo, vamos especificar um modelo ARCH(1) para a série de retornos do IBOVESPA, sem um modelo para a média.  

```{r}
garch.spec = ugarchspec(variance.model = list(model = "sGARCH", garchOrder = c(1, 0)), mean.model = list(armaOrder=c(0,0),include.mean = FALSE),
                        distribution.model = "std")
```


Com garch.fit, podemos estimar o modelo, dizendo onde está a configuração (spec = garch.spec) - note que garch.spec foi o nome que demos para a configuração escolhida, e quais serão os dados utilizados. 

```{r}
garch.fit = ugarchfit(spec=garch.spec, data=daily_returns)
```

Para verificar os resultados da estimação, basta chamar pelo nome escolhido, no caso, garch.fit:

```{r}
garch.fit 
```


O parâmetro de persistência (soma dos termos AR e MA, ou seja, ARCH e GARCH) pode ser obtido através da função persistence:

```{r}
persistence(garch.fit)
```

E os critérios de informação (serão retornados os critérios de informação de Akaike, Schwarz (Bayes), Shibata e Hannan-Quinn :

```{r}
infocriteria(garch.fit)
```

Para organizar os resultados em uma tabela e retornar o "código" para o LaTeX, use o que está descrito abaixo:

```{r, results = 'asis'}
Table <- xtable(garch.fit@fit$matcoef)
print(Table, type = "latex", comment = FALSE)
```

Para fazer o gráfico da variância condicional:

```{r}


sigma <- sigma(garch.fit) %>% xts_tbl() 
colnames(sigma) <- c("date", "sigma") 
sigma <- sigma %>% mutate(date = as.Date(date))
ggplot(sigma) + geom_line(aes(x = date , y = sigma)) + theme_solarized()
```


Há alguns gráficos que podemos analisar também após a estimação. Abaixo mostramos todas as opções. 

```{r}
plot(garch.fit, which="all")
```

Para mostrar apenas um dos gráficos, basta colocar seu número em which="". Abaixo escolhemos o gráfico 1. 

```{r}
plot(garch.fit,which=1)
```

Finalmente, a previsão para a volatilidade através do modelo estimado pode ser obtida pela função ugarchforecast, onde n.ahead significa quantos passos a frente queremos a previsão. 

```{r}
garchf.1 = ugarchforecast(garch.fit,n.ahead=10)
garchf.1
```

E é possível analisar graficamente também, através de: 

```{r}
p1 = plot(garchf.1,which=1)
p1

p2=plot(garchf.1,which=3)
p2
```




