---
title: "VOLATILIDADE DA VALE4.SA"
author: "Matheus Vanzela"
output: html_document
---

```{r setup, include=FALSE}
knitr::opts_chunk$set(echo = TRUE)
```

Carregamento de pacotes
```{r pacotes}
library(BatchGetSymbols) ### pegar dados yahoo finance (preços diárias ativos negociados em bolsa)
library(rugarch)
library(tidyverse)
library(ggthemes) 
library(FinTS)
library(WriteXLS)
library(xtable)
library(tbl2xts)
library(forecast)

# Limpar ambiente
rm(list = ls())

```

Download dos dados históricos
```{r carregar série temporal}
#ticker VALE3.SA
tickers<-c("VALE3.SA")

vale <- BatchGetSymbols(tickers,
                        first.date = '2010-03-21',
                        last.date = Sys.time(),
                        type.return = "log",
                        freq.data = "daily")

vale <- vale[[2]]
```

Criar a série temporal
```{r definição da série temporal}
vale_returns <- vale %>% 
  select(ref.date,ret.closing.prices)

date <- vale_returns %>%
  select(ref.date) %>% 
  rename(date = ref.date) %>% 
  slice(-1)

vale_returns <- vale_returns %>%
  select(ret.closing.prices) %>% 
  slice(-1)

```

#ESTIMAÇÃO DE MODELOS REQUISITADOS NA ATIVIDADE

```{r função infocriteria}
info <- function(modelo){
  valor <- infocriteria(modelo)
  valor <- valor %>% as.data.frame
  colnames(valor) <- paste(modelo@model[["modeldesc"]][["vmodel"]],"-",modelo@model[["modeldesc"]][["distribution"]])
  return(valor)
}

# Rotina para recuperar os nomes dos critérios
ds.egarch <- info(egarch11_fit_n)
names.criteria <- row.names(ds.egarch)

```

```{r t-Student}
# Especifique o modelo GARCH(1,1) com distribuição t-Student
garch11_spec_t <- ugarchspec(variance.model = list(model = "sGARCH", garchOrder = c(1, 1)),
                             mean.model = list(armaOrder = c(0, 0), include.mean = TRUE),
                             distribution.model = "std")
# Ajuste o modelo GARCH(1,1) com distribuição t-Student
garch11_fit_t <- ugarchfit(spec = garch11_spec_t, data = vale_returns)

# Especifique o modelo EGARCH(1,1) com distribuição t-Student
egarch11_spec_t <- ugarchspec(variance.model = list(model = "eGARCH", garchOrder = c(1, 1)),
                              mean.model = list(armaOrder = c(0, 0), include.mean = TRUE),
                              distribution.model = "std")
# Ajuste o modelo EGARCH(1,1) com distribuição t-Student
egarch11_fit_t <- ugarchfit(spec = egarch11_spec_t, data = vale_returns)

# Especifique o modelo GJR(1,1) com distribuição t-Student
gjr11_spec_t <- ugarchspec(variance.model = list(model = "gjrGARCH", garchOrder = c(1, 1)),
                           mean.model = list(armaOrder = c(0, 0), include.mean = TRUE),
                           distribution.model = "std")
# Ajuste o modelo GJR(1,1) com distribuição t-Student
gjr11_fit_t <- ugarchfit(spec = gjr11_spec_t, data = vale_returns)


```

```{r normal}

# Especifique o modelo GARCH(1,1) com distribuição Normal
garch11_spec_n <- ugarchspec(variance.model = list(model = "sGARCH", garchOrder = c(1, 1)),
                             mean.model = list(armaOrder = c(0, 0), include.mean = TRUE),
                             distribution.model = "norm")
# Ajuste o modelo GARCH(1,1) com distribuição Normal
garch11_fit_n <- ugarchfit(spec = garch11_spec_n, data = vale_returns)

# Especifique o modelo EGARCH(1,1) com distribuição Normal
egarch11_spec_n <- ugarchspec(variance.model = list(model = "eGARCH", garchOrder = c(1, 1)),
                              mean.model = list(armaOrder = c(0, 0), include.mean = TRUE),
                              distribution.model = "norm")
# Ajuste o modelo EGARCH(1,1) com distribuição Normal
egarch11_fit_n <- ugarchfit(spec = egarch11_spec_n, data = vale_returns)

# Especifique o modelo GJR(1,1) com distribuição Normal
gjr11_spec_n <- ugarchspec(variance.model = list(model = "gjrGARCH", garchOrder = c(1, 1)),
                           mean.model = list(armaOrder = c(0, 0), include.mean = TRUE),
                           distribution.model = "norm")
# Ajuste o modelo GJR(1,1) com distribuição Normal
gjr11_fit_n <- ugarchfit(spec = gjr11_spec_n, data = vale_returns)


```

# Verificação dos critérios de informação e resíduos
```{r info}
# Modelos
lista_modelos <- list(garch11_fit_n, egarch11_fit_n, gjr11_fit_n, garch11_fit_t, egarch11_fit_t, gjr11_fit_t)

# Aplicação da função
dataset.info <- sapply(lista_modelos, info)

# Dataset com os resultados 
dataset.info <- dataset.info %>% as.data.frame
# Ajuste dos nomes dos testes
row.names(dataset.info) <- names.criteria

# Encontrar o nome da coluna correspondente ao menor valor no data frame
min_col <- colnames(dataset.info)[which.min(apply(dataset.info, 2, min))]

# Verificar o resultado
min_col

```

De acordo com os testes o modelo que minimiza os critérios de informação é o eGARCH com a distribuição t-Student.

```{r teste dos residuos}

# Verifique os resíduos dos modelos ajustados
Box.test(residuals(egarch11_fit_t), type = "Ljung-Box")

```
De acordo com o teste de Ljung-Box não rejeitamos a hipótese nula, ou seja não há autocorrelação nos resíduos até o número de lags da função.

# Previsões para volatilidade condicional

```{r}
forecasts_vol <-  ugarchforecast(egarch11_fit_t, n.ahead=10)
forecasts_vol

```
```{r plots}
p1 = plot(egarch11_fit_t,which=1)
p1

p2=plot(egarch11_fit_t,which=3)
p2

```

